【裁判字號】    98,易,2533
【裁判日期】    980930
【裁判案由】    竊盜
【裁判全文】
臺灣臺北地方法院刑事判決              98年度易字第2533號
公  訴  人  臺灣臺北地方法院檢察署檢察官
被      告  甲○○
                    國民
                    （現另案於臺灣臺北看守所羈押中）
上列被告因竊盜案件，經檢察官提起公訴（98年度偵字第18303
號），本院判決如下：
    主  文
甲○○共同毀壞門扇、安全設備竊盜，累犯，處有期徒刑壹年貳
月。
    事  實
一、甲○○因違反毒品危害防制條例案件，於民國（下同）95年
    5 月30日，經本院以95年度簡字第1459號判決處有期徒刑5
    月，於同年7月24日判決確定，另犯竊盜罪，經台灣高等法
    院於95年11月30日，以95年度上訴字第3535號判處有期徒刑
    1 年10月確定，二罪合併執行，於97年4月1日假釋出監，假
    釋期間交付保護管束，於同年8月17日保護管束期滿執行完
    畢。竟不知悔改，與徐冠祥（另由查辦中）共同意圖為自己
    不法之所有，於98年4月22日16時30分許，駕駛以高民華名
    義所承租，車牌號碼為4337-UY號自用小客車，至吳慶郎及
    乙○○位於臺北市大安區○○○路○段18巷13弄3號1樓之房
    屋，由甲○○在外把風，徐冠祥以不明之方式毀壞窗戶鎖頭
    、撬開窗戶後進入上開房屋，竊取吳慶郎及乙○○（二人為
    夫妻）所有心型墜鍊1條、星月型戒指1只、藍寶石戒指1只
    、心型鑲珊瑚戒1只、玉墜鍊2條、行動電話2支、行動電話
    充電器1只、美金300元、人民幣300元、歐元100元、紅色及
    咖啡色錶帶懷錶各1只、消費券3,600元、吳慶郎退休證、健
    保卡、臺北富邦商業銀行及郵局晶片金融卡各1張。嗣經警
    調閱監視錄影設備畫面後，發現係甲○○駕駛上開自用小客
    車，至臺灣臺北看守所詢問甲○○後，始知上情。
二、案經臺北市政府警察局大安分局報請臺灣臺北地方法院檢察
    署檢察官偵查起訴。
    理  由
壹、程序部分：
一、被告甲○○於警、偵訊之供述，非出於強暴、脅迫、利誘、
    詐欺、疲勞訊問、違法羈押或其他不正方法取得，依刑事訴
    訟法第156條第1項、第158條之2得採為證據。
二、按被告以外之人於審判外之陳述，雖不符前4條之規定，而
    經當事人於審判程序同意做為證據，法院審酌該言詞陳述或
    書面陳述作成時之情況，認為適當者，亦得為證據。當事人
    、代理人或辯護人於法院調查證據時，知有第159條第1項不
    得為證據之情形，而未於言詞辯論終結前聲明異議者，視為
    有前項之同意，為刑事訴訟法第159條之5所明定。證人乙○
    ○、吳慶郎、高民華分別於警、偵訊之供、證述，被告於審
    判期日均表示無意見，證人乙○○、高民華等於警訊之供述
    本院認為適當，依上述規定，得為證據；證人高民華、吳慶
    郎等於偵查中具結證述，核無顯不可信之情況，依同法第
    159條之1第2項得為證據。
三、後列非供述證據，均非違法取得之證據，且或係從事業務之
    人於業務上製作之證明文書、記錄文書，核無顯不可信情況
    ，故依同法第158條之4反面解釋、第159條之4第2款得為證
    據。
貳、實體部分：
一、訊據被告甲○○對於上揭犯罪事實均坦承不諱，核與告訴人
    乙○○、吳慶郎分別於警詢及偵查時之指訴情節相符，並經
    證人高民華於偵查中結證稱車號4337-UY之自小客車係渠承
    租後交由被告使用等語屬實，復有監視錄影設備擷取畫面5
    張在卷可稽，足徵被告自白與事實相符，應可採信。本件事
    證明確，被告犯行堪以認定，應予依法論科。
二、核被告所為，係犯刑法第321條第1項第2款之毀壞門扇、安
    全設備之加重竊盜罪。其以一竊盜行為，同時竊取被害人乙
    ○○、吳慶郎二人所有之上開物品，侵犯二不同之法益，應
    認觸犯竊盜罪，為想像競合犯，應從一重處斷。被告與徐冠
    祥間，有犯意聯絡及行為分擔，皆為共同正犯。又被告有如
    犯罪事實欄所載之前科執行情形，此有臺灣高等法院被告前
    案紀錄表可參，其於徒刑執行完畢後，5年內故意再犯有期
    徒刑以上之罪，為累犯，應依刑法第47條第1項規定加重其
    刑。爰審酌被告素行不佳，正值青壯年，不思正當工作以獲
    取財物，妄想以竊盜等手段不勞而獲，觀念顯有偏差，且其
    毀壞門扇竊盜，除造成被害人等之財物損失外，復嚴重影響
    被害人之居住平穩性及安全感，實有可議，惟念及其犯後於
    猶能坦承犯行，態度尚佳，兼衡其犯罪手段、生活狀況、智
    識程度、品行等一切情狀，量處如主文所示之刑，以示懲儆
    。
參、據上論斷，應依刑事訴訟法第299條第1項前段，刑法第28條
    、第321條第1項第2款、第55條、第47項第1項，判決如主文
    。
本案經檢察官蔡甄漪到庭執行職務。
中    華    民    國    98    年    9     月    30    日
                  刑事第十二庭  法  官  曾正龍
以上正本證明與原本無異。
如不服本判決應於收受送達後10日內向本院提出上訴書狀，並應
敘述具體理由；其未敘述上訴理由者，應於上訴期間屆滿後20日
內向本院補提理由書（均須按他造當事人之人數附繕本）「切勿
逕送上級法院」。告訴人或被害人如對於本判決不服者，應具備
理由請求檢察官上訴，其上訴期間之計算係以檢察官收受判決正
本之日期為準。
                                書記官  彭自青
中    華    民    國    98    年    10    月    2     日
附錄本案論罪科刑法條全文：
中華民國刑法第321條
（加重竊盜罪）
犯竊盜罪而有左列情形之一者，處6月以上、5年以下有期徒刑：
一、於夜間侵入住宅或有人居住之建築物、船艦或隱匿其內而犯
    之者。
二、毀越門扇、牆垣或其他安全設備而犯之者。
三、攜帶兇器而犯之者。
四、結夥三人以上而犯之者。
五、乘火災、水災或其他災害之際而犯之者。
六、在車站或埠頭而犯之者。
前項之未遂犯罰之。


司法院資訊處製作；財團法人民間司法改革基金會備份。
